# 陈老师请教一下哈

提问人：泡菜妹 时间：2017-06-01 16:41:23
B公司在某地和政府一起设立了公司A，B公司对A公司有46%的股权，董事会席位 5 位中有 3 位，另外派驻了高管 经判断是控制的，然后B公司有一个办事处在A公司所在地，现在免费使用A公司的房产，请问这种情况下B公司需要付房租给A公司吗？

回答人：chenyiwei
赞同楼上，这个问题不是会计问题。 另外提示注意：如果该B公司是从事该政府所在地的基础设施建设和运营的项目公司，则很可能实际控制权是在当地政府手中，而不是A公司控制。